# 就IAS 36中涉及商誉减值的基础问题请教陈老师

提问人：ephemera 时间：2012-12-20 16:31:06
陈老师： 您好！在阅读IAS 36中涉及商誉减值的规定时，我的理解比较浅，很多不理解，在此麻烦陈老师指导一下。 IAS 36 Appendix C Impairment testing cash-generating units with goodwill and non-controlling interests下第 4 段的内容引用如下：
C4 If an entity measures non-controlling interests as its proportionate interest in the net identifiable assets of a subsidiary at the acquisition date, rather than at fair value, goodwill attributable to non-controlling interests is included in the recoverable amount of the related cash-generating unit but is not recognised in the parent’s consolidated financial statements. As a consequence, an entity shall gross up the carrying amount of goodwill allocated to the unit to include the goodwill attributable to the non-controlling interest. This adjusted carrying amount is then compared with the recoverable amount of the unit to determine whether the cash-generating unit is impaired. 问题一：所谓measures non-controlling interests as its proportionate interest in the net identifiable assets of a subsidiary at the acquisition date, rather than at fair value的含义？ 陈老师，我个人的理解是在购买日形成的商誉 =购买方支付的对价 – 购买方享有的被购买方在购买日可辨认净资产公允价值的份额。同时，购买方享有的被购买方在购买日可辨认净资产公允价值的份额 = 被购买方在购买日可辨认净资产公允价值*（1 - NCI%）代入上式，展开括号，则有： 合并商誉 = 购买方支付的对价 + 被购买方在购买日可辨认净资产公允价值 NCI% - 被购买方在购买日可辨认净资产公允价值。 因此，所谓 measure the non-controlling interests as the proportionate interest of subsidiary’s net identifiable assets 指的就是中国会计准则下计算商誉的办法，即 as proportionate interest of subsidiary’s net identifiable assets 就是将非控制性权益定义为 “ 被购买方在购买日可辨认净资产公允价值NCI%”。 不知这样理解对吗？
问题二：为何说goodwill attributable to non-controlling interests is included in the recoverable amount of the related cash-generating unit及其他。 陈老师，我参考了一下IAS 36 Part B的Example 7A，对于这点还是很难理解。为了使子公司（将其视作一个现金产出单元）的可回收金额与账面价值具有可比性，在子公司的账面价值假定已经调整到公允价值的前提下： 账面价值 = 已经调整到公允价值的子公司净资产价值 + 归属于控制性权益的商誉 + 归属于非控制性权益的商誉； vs. 可回收金额（已含归属于非控制性权益的商誉） 我感到很疑惑： 1 、为何说 If an entity measures non-controlling interests as its proportionate interest in the net identifiable assets of a subsidiary at the acquisition date, rather than at fair value, goodwill attributable to non-controlling interests is included in the recoverable amount of the related cash-generating unit？已含在recoverable amount中的道理是什么？ 2 、为了在一致的基础上进行比较，是否该recoveralbe amount还包含了归属于控制性权益的商誉？如果是，那么似乎准则里没有提及？ 非常感谢陈老师以往的指导，这个问题只是个人学习上遇到的，不急等回复，请在您方便时帮我看看即可。
祝陈老师以及版内的朋友一切顺利！

回答人：chenyiwei
回复 ephemera 的帖子
1 、即是否在合并报表层面确认NCI对应的商誉的问题。如果对少数股权以整体公允价值计量，则意味着要在合并报表层面确认少数股权对应的商誉。反之则不需要。所以你的理解基本合理。
2 、根据IAS 36.C4，If an entity measures non-controlling interests as its proportionate interest in the net identifiable assets of a subsidiary at the acquisition date, rather than at fair value, goodwill attributable to non-controlling interests is included in the recoverable amount of the related cash-generating unit but is not recognised in the parent's consolidated financial statements. As a consequence, an entity shall gross up the carrying amount of goodwill allocated to the unit to include the goodwill attributable to the non-controlling interest. This adjusted carrying amount is then compared with the recoverable amount of the unit to determine whether the cash-generating unit is impaired. 因此实际上少数股权和多数股权对应的商誉均已包含在该CGU的可收回金额之内。